# 给当地农业局的采摘节赞助款属于什么费用？

提问人：ibm10 时间：2013-01-19 19:32:15
如题，各位版友，请不吝赐教。

回答人：chenyiwei
本企业是否参与了该“采摘节”的组织、管理活动，在活动现场做广告，并通过该“采摘节”活动扩大了本企业产品的营销？还是本企业并未从该节的举办中获得利益，完全是被摊派的？

提问人：ibm10 时间：2013-01-20 19:43:11
回复 chenyiwei 的帖子
陈版，后者情况属于公益性捐赠支出么？

回答人：chenyiwei
后一情况不应属于公益性捐赠支出.